# 请教陈版，权益法下长投的核算问题

提问人：gpqg 时间：2020-05-05 14:36:28
陈版，投资方对被投资方重大影响。
如果被投资方有一项其他权益工具投资处置掉了，那么被投资方之前持有的该其他权益工具投资的公允价值变动从其他综合收益转到了留存收益。
此时对于投资方而言，是否需要进行账务处理？我认为是不需要的，因为被投资方其他综合收益转到留存收益，是被投资方净资产内部的变动，因此投资方不用处理。
但是被投资方处置该其他权益工具投资，产生的差额不能计入损益，而是要计入留存收益。那么对于该留存收益，投资方是否需要进行处理呢？
因为此时被投资方的净资产发生了增减变动，那么此时投资方需要将该净资产的变动计入哪里呢？投资收益？其他综合收益？还是资本公积？
谢谢陈版!

回答人：chenyiwei
这种情况只是所有者权益的内部结转，不影响被投资企业的净资产和净利润，也不影响其他综合收益，所以投资方无需进行账务处理。